臺灣高雄地方法院刑事判決
111年度審易字第668號
公  訴  人  臺灣高雄地方檢察署檢察官
被      告  林文章



上列被告因竊盜案件，經檢察官提起公訴（111年度偵字第10383
號），本院裁定進行簡式審判程序，判決如下：
    主  文
林文章犯踰越門窗、牆垣竊盜罪，處有期徒刑柒月。未扣案之犯
罪所得新臺幣肆佰元沒收，如全部或一部不能沒收或不宜執行沒
收時，追徵其價額。又犯踰越門窗、牆垣竊盜罪，處有期徒刑柒
月。未扣案之犯罪所得新臺幣肆佰元沒收，如全部或一部不能沒
收或不宜執行沒收時，追徵其價額。應執行有期徒刑拾月。
    事  實
一、林文章意圖為自己不法所有，基於竊盜之犯意，分別於下列
    時、地，為下列行為：
（一）民國110年11月23日23時46分許，前往址設高雄市○○區○○○
      路000號之鳳山國中，以翻越圍牆之方式進入校園，再攀
      爬窗戶進入該校明新樓3樓教師辦公室內，竊取尤嘉芬、
      楊佩娟放置在抽屜之現金共約新臺幣（下同）400元，得
      手後旋即開啟辦公室大門，復翻越圍牆逃離現場，並將竊
      得現金供己花用殆盡。
（二）110年11月26日2時6分許，前往上址鳳山國中，以翻越圍
      牆之方式進入校園，再攀爬窗戶進入該校明德樓4樓教師
      辦公室內，竊取潘雅玲、戴嘉慧放置在抽屜之現金共約40
      0元，得手後旋即開啟辦公室大門，復翻越圍牆逃離現場
      ，並將竊得現金供己花用殆盡。嗣經尤嘉芬等人陸續發覺
      遭竊後報警處理，經警調閱監視錄影畫面，循線追查，始
      知上情。
二、案經高雄市政府警察局鳳山分局報告臺灣高雄地方檢察署檢
    察官偵查起訴。
    理  由
一、程序方面：
    本件被告林文章所犯均為死刑、無期徒刑、最輕本刑為3年
    以上有期徒刑以外之罪，其於準備程序中就被訴事實為有罪
    之陳述，經法官告知簡式審判程序之旨，並聽取當事人之意
    見後，本院裁定進行簡式審判程序。又本件之證據調查，依
    刑事訴訟法第273條之2規定，不受同法第159條第1項、第16
    1條之2、第161條之3、第163條之1及第164條至第170條規定
    之限制，均合先敘明。
二、認定犯罪事實所憑之證據及其理由：
    上開事實，業據被告於本院審理時坦承不諱（見本院卷第41
    、47、51頁），核與證人即被害人尤嘉芬於警詢時證述之情
    節相符，並有監視錄影畫面翻拍照片在卷可佐，足認被告之
    自白與事實相符，並有證據補強，洵堪採為論罪科刑之依據
    。從而，本案事證明確，被告犯行均堪以認定，應依法論科
    。
三、論罪科刑：
（一）罪名：
　　　核被告所為，均犯刑法第321條第1項第2款踰越門窗、牆
      垣竊盜罪。被告各次犯行均同時竊取不同被害人之金錢，
      為同種類之想像競合犯，均從一重論以一罪。被告所犯上
      開2罪間，犯意各別，行為互殊，應分論併罰。至被告本
      件是否該當累犯乙節，公訴意旨並未主張，遑論具體指出
      證明方法，是參111年4月27日最高法院110年度台上大字
      第5660號裁定意旨，爰毋庸依職權調查並為相關之認定，
      然因累犯資料本來即可在刑法第57條第5款「犯罪行為人
      之品行」中予以評價，本院審理時仍得就被告可能構成累
      犯之前科、素行資料，列為刑法第57條第5款所定「犯罪
      行為人之品行」之審酌事項，併此敘明。
（二）刑罰裁量：
      爰以行為人之責任為基礎，審酌被告不思以正當方法獲取
      所需，竟踰越門窗、牆垣侵入校園竊取他人財物，破壞社
      會治安，所為實有不該。惟念被告犯後坦承犯行，態度尚
      可，兼衡其素行，本件犯罪之手段、情節、所生危害、智
      識程度、家庭生活、經濟狀況等一切具體情狀（涉被告個
      人隱私，均詳卷），分別量處如主文所示之刑，並定如主
      文所示之應執行刑。 
四、沒收：
    被告竊得之現金400元、400元，並未扣案發還，為避免被告
    因犯罪而坐享犯罪所得，應依刑法第38條之1第1項前段、第
    3項之規定，宣告沒收，於全部或一部不能沒收或不宜執行
    沒收時，追徵其價額。
據上論斷，應依刑事訴訟法第273條之1第1項、第299條第1項前
段，刑法第321條第1項第2款、第55條前段、第51條第5款、第38
條之1第1項、第3項，刑法施行法第1條之1，判決如主文。
本案經檢察官陳永盛提起公訴，檢察官范文欽到庭執行職務。
中　　華　　民　　國　　111 　年　　8 　　月　　23 　 日
                  刑事第五庭  法  官    黃政忠
以上正本證明與原本無異。
如不服本判決應於收受送達後20日內向本院提出上訴書狀，並應
敘述具體理由；如未敘述上訴理由者，應於上訴期間屆滿後20日
內向本院補提理由書（均須按他造當事人之人數附繕本）「切勿
逕送上級法院」。
「因疫情而遲誤不變期間，得向法院聲請回復原狀」。
中　　華　　民　　國　　111 　年　　8 　　月　　24　　日
                              書記官    儲鳴霄
附錄本判決論罪科刑法條：
中華民國刑法第321條
犯前條第1項、第2項之罪而有下列情形之一者，處6月以上5年以
下有期徒刑，得併科50萬元以下罰金：
一、侵入住宅或有人居住之建築物、船艦或隱匿其內而犯之。
二、毀越門窗、牆垣或其他安全設備而犯之。
三、攜帶兇器而犯之。
四、結夥三人以上而犯之。
五、乘火災、水災或其他災害之際而犯之。
六、在車站、港埠、航空站或其他供水、陸、空公眾運輸之舟、
    車、航空機內而犯之。
前項之未遂犯罰之。